# 合并报表的商誉减值的问题

提问人：shellyMM 时间：2020-01-15 14:48:59
A公司为上市公司 2014 年自合并范围外取得B公司60%股权，合并过程中形成完全商誉b，即A公司确认60%*b的商誉；
2015 年B公司通过吸收合并取得一资产组L，确认商誉l。
2016 年A公司取得B公司另外40%股权，实现100%控制。
2019 年A公司吸收合并B公司，那么在A公司合并报表中的商誉是否为60%*b+l？
如果不是那么正确的处理应该如何？
另外，在做这部分商誉的减值测试的时候商誉需要还原？按多少还原？是否为b+l?

回答人：chenyiwei
A公司合并报表中的商誉为60%*b+l；为商誉减值测试目的还原后的商誉为b+l。